臺灣屏東地方法院刑事判決              100年度易字第169號
公  訴  人  臺灣屏東地方法院檢察署檢察官
被      告  林育如
上列被告因違反毒品危害防制條例案件，經檢察官提起公訴（99
年度毒偵字第2733號），嗣因被告就被訴事實為有罪之陳述，經
本院裁定適用簡式審判程序審理，判決如下：
    主  文
林育如施用第二級毒品，累犯，處有期徒刑肆月，如易科罰金，
以新臺幣壹仟元折算壹日，扣案之第二級毒品甲基安非他命壹包
（驗前淨重伍點陸零柒公克，驗後淨重伍點陸零貳公克）、殘留
第二級毒品甲基安非他命之玻璃管壹支均沒收銷燬。
    事  實
一、林育如前於民國94年間因違反毒品危害防制條例案件經送觀
    察、勒戒，認有繼續施用毒品之傾向，再送強制戒治，於95
    年5 月18日停止執行釋放，並由臺灣高雄地方法院檢察署檢
    察官以95年度戒毒偵字第245 號為不起訴處分確定。另因違
    反肅清煙毒條例等案件，經臺灣高等法院高雄分院以86年度
    上訴字第1352號判決處有期徒刑3 年8 月、6 月，定應執行
    刑為有期徒刑4 年確定；又因違反肅清煙毒條例案件，經臺
    灣高雄地方法院以87年度訴字第98號處有期徒刑3 年4 月確
    定；復因違反麻醉藥品管理條例案件，經同院以87年度易字
    第227 號判決處有期徒刑4 月確定；末因偽造文書案件，經
    同院以94年度簡字第2555號判決處有期徒刑4 月確定；上開
    數罪俱經減刑二分之一後定應執行刑，於96年7 月15日執行
    完畢，復於98年間因施用毒品案件，經本院以98年度訴字第
    945 號判處有期徒刑10月、6 月確定合併應執行有期徒刑1
    年2 月；再因施用第二級毒品案件，經本院以99年度簡字第
    429 號判處有期徒刑5 月確定，上開案件接續執行，迄99年
    10月19日易科罰金執行完畢。詎猶不知悔改，明知甲基安非
    他命係屬第二級毒品，不得持有及施用，仍基於施用第二級
    毒品甲基安非他命之犯意，於99年11月3 日上午10時許，在
    屏東縣內埔鄉○○區路旁，以將甲基安非他命置於玻璃管內
    以火燒烤後，吸食所產生煙霧之方式，施用第二級毒品甲基
    安非他命1 次。嗣於99年11月4 日晚上9 時15分許，在屏東
    縣內埔鄉○○村○○路段為警盤查而查獲，並扣得第二級毒
    品甲基安非他命1 包（驗前淨重5.607 公克，驗後淨重5.60
    2 公克）、殘留第二級毒品甲基安非他命之玻璃管1 支。復
    徵得其同意後採尿液送驗，檢出甲基安非他命陽性反應，始
    知悉上情。
二、案經屏東縣政府警察局內埔分局報請臺灣屏東地方法院檢察
    署檢察官偵查起訴。
    理  由
一、按本件被告林育如所犯係死刑、無期徒刑、最輕本刑為3 年
    以上有期徒刑以外之罪，其於準備程序就被訴事實為有罪之
    陳述，經本院告知簡式審判程序之旨，並聽取其與公訴人之
    意見後，認無不得或不宜改依簡式審判程序進行之情事，依
    刑事訴訟法第273 條之1 第1 項規定，當庭裁定本件行簡式
    審判程序，合先敘明。
二、上揭事實，業據被告林育如於檢察官偵查中及本院審理時坦
    承不諱，且被告為警所採集之尿液檢體，經送請臺灣檢驗科
    技股份有限公司以酵素免疫分析法及氣相層析質譜儀法檢驗
    ，結果呈甲基安非他命陽性反應，有該公司99年11月18日編
    號KH2010B0000000號濫用藥物尿液檢驗報告1 紙在卷足憑。
    又扣案之第二級毒品甲基安非他命1包（驗前淨重5.607公克
    ，驗後淨重5.602 公克），經送請高雄醫學大學附設中和紀
    念醫院檢驗結果，確係第二級毒品甲基安非他命，有該醫院
    100 年3 月11日編號00000-00號檢驗報告一紙在審卷可按。
    另扣案之玻璃管1 支，經屏東縣警察局內埔分局警員以聯華
    生技股份有限公司毒品簡易快速篩檢試劑檢驗結果，其內殘
    留第二級毒品甲基安非他命成分，有該局初步檢驗報告單及
    照片各1 紙在卷可按，堪認被告前開自白與事實相符。按施
    用第一、二級毒品為犯罪行為，毒品危害防制條例第10條定
    有處罰明文，故施用第一、二級毒品者，依前揭規定本應科
    以刑罰，惟基於刑事政策，對合於一定條件之施用者，則依
    同條例第20條、第23條之規定，施以觀察、勒戒及強制戒治
    之保安處分，又毒品危害防制條例於92年7 月9 日修正公布
    ，自93年1 月9 日施行，其中第20條、第23條將施用毒品之
    刑事處遇程序，區分為「初犯」及「5 年內再犯」、「5 年
    後再犯」，依其立法理由之說明：「初犯」，經觀察、勒戒
    或強制戒治後，應為不起訴處分或不付審理之裁定；經觀察
    、勒戒或強制戒治執行完畢釋放後，「5 年內再犯」者，因
    其再犯率甚高，原實施之觀察、勒戒及強制戒治既已無法收
    其實效，爰依法追訴或裁定交付審理，至於經觀察、勒戒或
    強制戒治執行完畢釋放後，「5 年後再犯」者，前所實施之
    觀察、勒戒或強制戒治已足以遮斷其施用毒品之毒癮，為期
    自新及協助其斷除毒癮，仍適用「初犯」規定，先經觀察、
    勒戒或強制戒治之程序，從而依修正後之規定，僅限於「初
    犯」及「5 年後再犯」2 種情形，始應先經觀察、勒戒或強
    制戒治程序。倘被告於5 年內已再犯，經依法追訴處罰，縱
    其第3 次（或第3 次以上）再度施用毒品之時間，在初犯經
    觀察、勒戒或強制戒治執行完畢釋放5 年以後，已不合於「
    5 年後再犯」之規定，且因已於「5 年內再犯」，顯見其再
    犯率甚高，原實施觀察、勒戒或強制戒治，已無法收其實效
    ，即應依該條例第10條處罰（最高法院97年度第5 次刑事庭
    會議決議意旨參照），查被告前因施用毒品案件，有如上開
    事實欄所示觀察、勒戒執行完畢，且於觀察、勒戒執行完畢
    後5 年內，再犯施用毒品罪受科刑判決並執行完畢等情，有
    臺灣高等法院被告前案紀錄表在卷可稽，則被告再犯本件施
    用毒品罪，依據上開說明，自應依法論罪科刑。
三、查甲基安非他命為毒品危害防制條例第2 條第2 項第2 款明
    定之第二級毒品，不得持有及施用，核被告林育如所為，係
    犯毒品危害防制條例第10條第2 項之施用第二級毒品罪。其
    施用前持有第二級毒品甲基安非他命之低度行為，應為其施
    用第二級毒品甲基安非他命之高度行為所吸收，不另論罪。
    被告林育如前於86年間因違反肅清煙毒條例等案件，經臺灣
    高等法院高雄分院以86年度上訴字第1352號判決處有期徒刑
    3 年8 月、6 月，定應執行刑為有期徒刑4 年確定；又因違
    反肅清煙毒條例案件，經臺灣高雄地方法院以87年度訴字第
    98號處有期徒刑3 年4 月確定；復因違反麻醉藥品管理條例
    案件，經同院以87年度易字第227 號判決處有期徒刑4 月確
    定；末因偽造文書案件，經同院以94年度簡字第2555號判決
    處有期徒刑4 月確定；上開數罪俱經減刑二分之一後定應執
    行刑，於96年7 月15日執行完畢，復於98年間因施用毒品案
    件，經本院以98年度訴字第945 號判處有期徒刑10月、6 月
    確定合併應執行有期徒刑1 年2 月；再因施用第二級毒品案
    件，經本院以99年度簡字第429 號判處有期徒刑5 月確定，
    上開案件接續執行，迄99年10月19日易科罰金執行完畢之事
    實，有臺灣高等法院被告前案紀錄表1 份在卷可稽，其於受
    徒刑之執行完畢，5 年以內故意再犯本件有期徒刑以上之罪
    ，為累犯，應依刑法第47 條 第1 項之規定加重其刑。爰審
    酌被告前經觀察、勒戒後，仍未戒斷其施用毒品之惡習，並
    參酌其素行狀況、犯罪之動機、目的、手段、所生戕害其身
    心情形及犯罪後坦承犯行，態度良好等一切情狀，量處如主
    文所示之刑，並諭知易科罰金之折算標準。
四、扣案之甲基安非他命1 包（驗前淨重5.607 公克，驗後淨重
    5. 602公克），係第二級毒品已如前述，另玻璃管1 支殘留
    有第二級毒品甲基安非他命成分，亦如前述，其上殘留之甲
    基安非他命已無法析離，均應視同毒品，併依毒品危害防制
    條例第18條第1 項前段之規定併予宣告沒收銷燬之。
據上論斷，應依刑事訴訟法第299 條第1 項前段、第273 條之1
第1 項，毒品危害防制條例第10條第2 項、第18條第1 項前段，
刑法第11條前段、第47條第1 項、第41條第1 項前段，判決如主
文。
本案經檢察官劉昀到庭執行職務。
中    華    民    國   100    年    8     月    3     日
                  刑事第二庭    法  官  涂裕洪
以上正本證明與原本無異。
如不服本判決應於收受判決後10日內向本院提出上訴書狀，並應
敘述具體理由；其未敘述上訴理由者，應於上訴期間屆滿後20日
內向本院補提理由書（均須按他造當事人之人數附繕本）「切勿
逕送上級法院」。
中    華    民    國   100    年    8     月    3     日
                                書記官  卓春成
附錄本判決論罪科刑法條全文：
毒品危害防制條例第10條第2項
施用第二級毒品者，處三年以下有期徒刑。